【裁判字號】    95,簡上,36
【裁判日期】    950509
【裁判案由】    竊盜
【裁判全文】
臺灣嘉義地方法院刑事判決              95年度簡上字第36號
上  訴  人  臺灣嘉義地方法院檢察署檢察官
被      告  甲○○
上列上訴人因被告竊盜案件，不服本院嘉義簡易庭94年度嘉簡字
第1222號中華民國95年1月5日第一審簡易判決（聲請簡易判決處
刑案號：臺灣嘉義地方法院檢察署94年度偵字第5462號）提起上
訴及移送併辦，本院管轄之第二審合議庭判決如下：
    主  文
原判決撤銷。
甲○○連續竊盜，處拘役伍拾日，如易科罰金以佰元折算壹日
。
    事  實
一、甲○○係瘖啞人，並有如附表所載之前案（未構成累犯），
    甲○○意圖為自己不法之所有，並基於竊盜之概括犯意，以
    徒手方式，分別於：
(一)、94年9月19日上午10時45分許，在嘉義縣竹崎鄉復金村金龍
    橋旁工寮貨櫃屋下方，竊取丙○○所有之鋁窗簾軌道8條（
    約值新台幣800元），得手後藏置於附近香蕉園內，適為丙
    ○○發覺報警當場查獲（以下簡稱甲犯罪事實）。
(二)、94年12月31日下午2時40分許，在嘉義縣竹崎鄉灣橋村下厝
    坑31之5號鋐達噴霧有限公司旁，竊取乙○○所有之角鐵105
    支（約重50公斤，約值新台幣1250元），旋為巡邏警員發現
    ，乃當場將其逮捕，並扣得上開角鐵105支（以下簡稱乙犯
    罪事實）。
二、案經嘉義縣警察局竹崎分局報告臺灣嘉義地方法院檢察署檢
    察官偵查後聲請簡易判決處刑及移送併辦。
    理  由
一、認定犯罪事實所憑之證據及其認定之理由：
(一)、關於甲犯罪事實部分：
(1)、被告甲○○有於94年9月19日上午10時45分許，在嘉義縣竹
    崎鄉復金村金龍橋旁工寮貨櫃屋下方，竊取丙○○所有之鋁
    製窗簾軌道8條（約值新台幣800元）乙節，業據被告於警詢
    、檢察官偵訊及本院審理時坦承不諱。
(2)、被害人即證人丙○○於原審94年11月29日調查時亦結證稱，
    該8條鋁製窗簾軌道原係置放在其農地上，嗣被告在隔約20
    公尺之另一香蕉園農地上拆卸軌道上之塑膠滑輪時，發出聲
    響，其前去查看始知該情，當時其有詢問被告為何竊取該財
    物，被告則發出聲音並作手勢請求原諒，又其原置放之農地
    ，位處竹崎山上，一般不會有人前去該處，且如有他人竊取
    ，應會拿去變賣，不會丟在香蕉園等語。
(3)、並有贓物認領保管單及被害報告單各1紙在卷足憑。
(4)、卷附之4幀起贓照片，亦有被告於香蕉園農地上握持鋁製窗
    簾軌道之情。
(5)、綜上，被告有竊取被害人丙○○所有8條鋁製窗簾軌道之犯
    行，應堪認定。
(二)、關於乙犯罪事實部分。
(1)、被告有於94年12月31日下午2時40分許，在嘉義縣竹崎鄉灣
    橋村下厝坑31之5號鋐達噴霧有限公司旁，竊取被害人乙○
    ○所有之角鐵105支（約重50公斤，約值新台幣1250元）乙
    節，業據被告於警詢、檢察官偵訊及本院審理時坦承不諱。
(2)、被害人即證人乙○○於警詢時亦證稱，被告所竊取之角鐵
    105支為其所有，原置放在嘉義縣竹崎鄉灣橋村下厝坑31之5
    號鋐達噴霧有限公司旁。
(3)、並有贓物認領保管單及被害報告單各1紙在卷足憑。
(4)、卷附之4幀起贓照片，亦有被告將該角鐵移置於伊所騎乘之
    機車上之情。
(5)、綜上，被告有竊取被害人乙○○所有之角鐵105支之犯行，
    應堪認定。
二、適用之法律及得併案審理之理由：
(一)、核被告所為關於甲、乙犯罪事實部分，均係犯刑法第320條
    第1項之普通竊盜罪。
(二)、被告先後2次竊盜犯行，時間緊接，所犯罪名相同，顯係出
    於概括之犯意為之，為連續犯，應依刑法第56條之規定以一
    罪論，並加重其刑。
(三)、甲、乙犯罪事實，既有連續犯裁判上一罪之關係，其刑罰權
    單一，於訴訟法上為單一之訴訟客體，必須合一審判，故檢
    察官請求併予審理，自難謂無理由。
(四)、被告係瘖啞人，除有中華民國殘障手冊1紙附卷可稽外，證
    人許明瑞即被告所居地之村里幹事於本院審理時亦結證稱，
    被告現在不會聽亦不會說話等語，爰依刑法第20條之規定，
    減輕其刑。
三、撤銷改判之理由：原審予以論罪科刑，固非無見，惟因具有
    裁判上一罪關係之連續犯之行為，經就其一部分犯行起訴者
    其起訴效力及於全部，依審判不可分之原則，審理事實之法
    院應就全部犯罪事實予以審理（最高法院80年度台非字第
    532號判決參照）。查本件甲、乙犯罪事實，既有連續犯裁
    判上一罪之關係，已如前述，是原審僅就甲犯罪事審審理，
    未及審酌乙犯罪事實，應認尚難謂為允洽，檢察官上訴請求
    本院撤銷改判，自難謂為無理由。
四、爰審酌被告犯罪之動機、目的、手段，犯罪時所受之刺激及
    其品性、生活狀況、智識程度、犯罪所生之損害、所竊取之
    財物，價值尚屬輕微，及被告之前案紀錄及犯罪後已坦承犯
    行，犯罪後態度尚稱良好等一切情狀，爰量處如主文所示之
    刑，並諭知易科罰金之折算標準，以資懲戒。
五、據上論斷，應依刑事訴訟法第455條之1第1項、第3項、第
    369條第1項前段、第364條、第299條第1項前段，刑法第56
    條、第320條第1項、第20條、第41條第1項前段，罰金罰鍰
    提高標準條例第1條前段、第2條，判決如主文。
本案經檢察官陳美君到庭執行職務
中    華    民    國    95    年    5     月    9     日
                  刑事第五庭  審判長  法  官  林信旭
                                      法  官  蔡憲德
                                      法  官  蘇姵文
上列正本證明與原本無異。
本件不得上訴。
中    華    民    國    95    年    5     月    9     日
                                      書記官  賴琪玲


司法院資訊處製作；財團法人民間司法改革基金會備份。
